【裁判字號】    89,訴,763
【裁判日期】    890726
【裁判案由】    公共危險
【裁判全文】
臺灣桃園地方法院刑事判決                          八十九年度訴字第七六三號
    公  訴  人  臺灣桃園地方法院檢察署檢察官
    被      告  甲○○
    指定辯護人  本院公設辯護人乙○○
右列被告因公共危險案件，經檢察官提起公訴（八十九年度偵字第五一六０號），本
院判決如左：
        主  文
甲○○連續放火燒燬現供人使用之住宅未遂，處有期徒刑參年。
扣案之打火機貳個、維士比瓶裝汽油彈壹枚，均沒收。
        事  實
一、甲○○因與居住在桃園縣八德市○○路○段九０一巷七十六號之丙○○有債務糾
    紛，竟基於燒燬現供人使用之住宅之概括犯意，先於八十九年四月五日凌晨零時
    三十分許，持自製汽油彈前往上址要求丙○○清償債務未遇，即點燃攜來之汽油
    彈後朝丙○○住處扔擲而將丙○○住處之鐵門漆面薰黑，然幸鄰居處置得宜始未
    燒燬房屋，其犯行因而未遂。甲○○見未得逞復承前燒燬現供人使用之住宅之概
    括犯意，於是日下午二時四十分許，再持自製汽油彈一枚前往上址，預備與丙○
    ○談判不成，再行縱火然尚未取用該汽油彈，即為丙○○鄰居發現異狀而報警當
    場查獲，並扣得該汽油彈一枚、打火機二個。
二、案經桃園縣警察局八德分局移送臺灣桃園地方法院檢察署檢察官偵查起訴。
        理  由
一、訊據被告固不否認於右開時間持汽油彈前往被害人丙○○住宅門前，並於第一次
    引燃，然辯稱：伊因丙○○欠伊錢不還，伊一時氣憤，丟汽油彈嚇嚇丙○○，要
    叫丙○○還錢而已云云。惟查：被告於八十九年四月五日凌晨零時卅分許點燃汽
    油彈縱火之地點係被害人丙○○住宅門前，該住宅當時尚有丙○○之小孩在裏面
    ，此業據丙○○到庭陳述在案，又丙○○之住宅左右鄰居均有人住，該等住宅係
    一整排連著的房屋，亦據丙○○、查獲員警黃啟明供陳甚明，即被告亦明認無誤
    ，再參酌被告所引燃之汽油彈已將丙○○住宅鐵門之大門門面薰黑，可見被告固
    辯稱僅因一時氣憤，丟汽油彈嚇嚇丙○○，然實亦已現其放火燒燬丙○○住宅及
    其左右鄰舍房屋亦在所不惜之決心，況汽油係極易燃之物品，被告亦決無不知引
    燃汽油彈之可能危險之理。綜上，被告辯詞顯係臨訟卸責之詞，不足採信，此外
    ，復有照片二幀在卷可稽，及如事實欄所述扣案物品足憑，本件事證明確，被告
    犯行已堪認定。
二、核被告所為，其第一次至被害人住宅前縱火之犯行，係犯刑法第一百七十三條第
    三項、第一項之放火燒燬現供人使用之住宅未遂罪、第二次攜帶汽油彈及打火機
    至被害人住宅前之犯行，係犯第一百七十三條第四項、第一項之預備放火燒燬現
    供人使用之住宅罪；公訴人雖認被告第二次攜帶汽油彈及打火機至被害人住宅前
    之犯行，亦係犯第一百七十三條第三項、第一項之放火燒燬現供人使用之住宅未
    遂罪，然被告於八十九年四月五日下午二時四十分許再至被害人住宅前而為警查
    獲時，係將扣案之汽油彈置於被害人住宅之隔壁，並未隨身攜帶，另打火機二個
    亦係警方於被告之身上所扣得，此在被告之警訊筆錄及警方移送案件所附之第二
    幀照片旁之說明均有記載，由此可見，被告放火犯行尚處於預備之階段，並未著
    手於該罪之構成要件行為，公訴人認已係放火未遂，容有未洽，應予更正。被告
    先後二次放火犯行，時間緊接，所犯係構成要件相同之罪名，顯均係基於概括之
    犯意為之，為連續犯，應論以較重之放火未遂罪，並依刑法第五十六條之規定，
    加重其刑，惟其中法定刑為無期徒刑之部分，則依法不再加重。又被告犯行處於
    未遂階段，應依刑法第二十六條前段之規定，減輕其刑，並先加而後減。再審酌
    被告智識程度不高，因一時失慮致罹刑事重典，即量處法定最輕刑，猶嫌過重，
    爰再依刑法第五十九條之規定加以酌減。爰審酌被告放火犯行危及之公共社會法
    益嚴重性、其行為手段、行為危險性、犯罪動機等一切情狀，量處如主文所示之
    刑。扣案之打火機二個、維士比瓶裝汽油彈一枚，為被告所有供被告預備犯罪之
    物，業據被告於審理時供明在案，爰依刑法第三十八條第一項第二款之規定，宣
    告沒收。
據上論斷，應依刑事訴訟法第二百九十九條第一項前段，刑法第五十六條、第一百七
十三條第三項、第一項、第二十六條前段、第五十九條、第三十八條第一項第二款，
判決如主文。
本案經檢察官張春暉到庭執行職務
中      華      民      國      八十九    年    七      月      廿六    日
                                臺灣桃園地方法院刑事第一庭
                                      法  官    曾  雨  明
右正本證明與原本無異。
如不服本判決，應於判決送達後十日內向本院提出上訴狀( 應附繕本 )，上訴於
臺灣高等法院。
              書記官    戴  育  萍
中        華        民        國   八十九   年     八     月   三十一   日
附論罪科刑依據之法條：
刑法第一百七十三條第三項、第一項
放火燒燬現供人使用之住宅或現有人所在之建築物、礦坑、火車、電車或其他供水、
陸、空公眾運輸之舟、車、航空機者，處無期徒刑或七年以上有期徒刑。
失火燒燬前項之物者，處一年以下有期徒刑、拘役或五百元以下罰金。
第一項之未遂犯罰之。
預備犯第一項之罪者，處一年以下有期徒刑、拘役或三百元以下罰金。


司法院資訊處製作；財團法人民間司法改革基金會備份。
